【裁判字號】    98,上易,836
【裁判日期】    981216
【裁判案由】    竊盜
【裁判全文】
臺灣高等法院臺南分院刑事判決         98年度上易字第836號
上  訴  人
即  被  告  甲○○
上列上訴人因竊盜案件，不服臺灣臺南地方法院九十八年度易字
第一一二九號，中華民國九十八年十月十三日第一審判決（起訴
案號：臺灣臺南地方法院檢察署九十八年度偵字第一九四四號、
第四七六七號），提起上訴，本院判決如下：
    主  文
上訴駁回。
    理  由
一、按刑事訴訟法第三百五十條、第三百六十一條、第三百六十
    二條、第三百六十七條規定，不服地方法院之第一審判決而
    上訴者，須提出上訴書狀，並應敘述具體理由，此為上訴必
    備之程式；如所提之書狀未敘述上訴理由，或僅曾以言詞陳
    述上訴理由者，均應於上訴期間屆滿後二十日內補提理由書
    於第一審法院。第一審法院經形式審查，認逾期未補提上訴
    理由者，應定期間先命補正；逾期未補正者，為上訴不合法
    律上之程式，應以裁定駁回。倘已提出上訴理由，但所提非
    屬具體理由者，則由第二審法院以上訴不合法律上之程式，
    判決駁回。而所謂具體理由，必係依據卷內既有訴訟資料或
    提出新事證，指摘或表明第一審判決有何採證、認事、用法
    或量刑等足以影響判決本旨之不當或違法，而構成應予撤銷
    之具體事由，始克當之（例如：依憑證據法則具體指出所採
    證據何以不具證據能力，或依憑卷證資料，明確指出所為證
    據證明力之判斷如何違背經驗、論理法則）；倘僅泛言原判
    決認定事實錯誤、違背法令、採証違法、判決不公、量刑失
    之過重或輕縱，而未依上揭意旨指出具體事由，或形式上雖
    已指出具體事由，然該事由縱使屬實，亦不足以認為原判決
    有何不當或違法者（例如：對不具有調查必要性之證據，法
    院未依聲請調查亦未說明理由，或援用證據不當，但除去該
    證據仍應為同一事實之認定），皆難謂係具體理由，而應認
    其上訴為不合法律上之程式（最高法院九十七年台上字第八
    九二號判決、九十七年台上字第三二六七號判決意旨及法院
    辦理刑事訴訟案件應行注意事項第一六二點參照）。
二、本件被告甲○○上訴意旨略以：被告對判決書內所提「十字
    扳手」為刑法第三百二十一條第一項第三款之攜帶凶器竊盜
    罪深感不服。「十字扳手」是一種平常工具，是被用來拆裝
    車牌之用，也無攻擊或傷人之動作，如何判定為凶器，真是
    有欲加之罪何患無詞之嫌。被告認為「十字扳手」不足認定
    凶器，所以刑法第三百二十一條第一項第三款不成立云云。
三、按刑法第三百二十一條第一項第三款之攜帶兇器竊盜罪，係
    以行為人攜帶兇器竊盜為其加重條件，此所謂兇器，其種類
    並無限制，凡客觀上足對人之生命、身體、安全構成威脅，
    具有危險性之兇器均屬之，且祇須行竊時攜帶此種具有危險
    性之兇器為已足，並不以攜帶之初有行兇之意圖為必要，是
    以螺絲起子、鉗子等一般家庭日常工具，只要客觀上足對人
    之身體、生命構成威脅，即屬該款所指之兇器，最高法院七
    十九年度臺上字第五二五三號判例意旨可資參照。經查：本
    件上訴人即被告甲○○於原審行準備程序時為認罪之表示，
    且同意改行簡式審判程序，有原審準備程序筆錄及審判筆錄
    在卷可稽（原審卷第十五至十六頁），準此，被告顯然對原
    審所列之各項證據之證據能力均不爭執。又上訴人雖已敘述
    上訴理由如上，惟渠等上訴理由，僅執陳詞認其所帶「十字
    扳手」是一種平常工具，不構成攜帶兇器竊盜罪云云，惟原
    審判決係以被告於原審準備程序及審理程序之認罪陳述為據
    ，並於理由欄中說明上開最高法院判例意旨及被告罪刑成立
    之理由，且審酌被告就起訴書犯罪事實欄二部分所使用之十
    字扳手，客觀上既具有危險性，且質地堅硬，足以傷害人之
    身體及危害人之生命，顯具危險性，應認係屬兇器至明，並
    衡以被告之犯罪動機、目的、手段、造成被害人之損害、犯
    罪後之態度等一切情狀，在法定刑範圍內，分別判處竊盜罪
    有期徒刑六月；攜帶兇器竊盜罪有期徒刑七月，並定其應執
    行刑為有期徒刑一年，本院以上開攜帶兇器之加重竊盜罪之
    最輕本刑為有期徒刑六月之罪，原審已參酌上開各事由而量
    處前揭應執行之刑，衡情並無不當。被告提起本件上訴，上
    訴理由仍以原審已敘明清楚之兇器定義，猶執陳詞認其所帶
    「十字扳手」是一種平常工具，不構成攜帶兇器竊盜罪云云
    ，顯未依據卷內既有訴訟資料或提出新事證，具體指摘或表
    明第一審判決有何認事採證不當或違法之事由，或明確指出
    所為證據證明力之判斷如何違背經驗、論理法則，或其等於
    原審之自白認罪有何違反任意性之規定，徒以上開理由指稱
    原判決不當，揆諸前開說明，其上訴理由，自難謂係具體理
    由。依首揭說明，被告上訴違背法律上之程式，應予駁回，
    並不經言詞辯論為之。
四、據上論斷，依刑事訴訟法第三百六十七條前段、第三百七十
    二條，判決如主文。
中    華    民    國    98    年    12    月    16    日
                  刑事第六庭    審判長法  官    董武全
                                      法  官    林英志
                                      法  官    沈揚仁
以上正本證明與原本無異。
不得上訴。
                                      書記官    廖文靜
中    華    民    國    98    年    12    月    17    日


司法院資訊處製作；財團法人民間司法改革基金會備份。
